【裁判字號】    95,訴,1348
【裁判日期】    950630
【裁判案由】    毒品危害防制條例
【裁判全文】
臺灣臺中地方法院刑事判決              95年度訴字第1348號
公  訴  人  臺灣臺中地方法院檢察署檢察官
被      告  乙○○
                        國民分.
上列被告因違反毒品危害防制條例案件，經檢察官提起公訴（九
十五年度毒偵字第八二六號），被告於準備程序就被訴事實為有
罪之陳述，經本院合議庭裁定改行簡式審判程序審理後，判決如
下：
    主  文
乙○○連續施用第一級毒品，累犯，處有期徒刑拾壹月。
扣案之第一級毒品海洛因壹包（驗餘淨重零點貳玖公克、空包裝
重零點貳貳公克），沒收銷燬之。
    事  實
一、乙○○前於民國（下同）九十三年間因施用毒品案件，經本
    院判處有期徒刑八月確定，甫於九十四年六月七日縮短刑期
    （起訴書誤載為九十四年六月六日）執行完畢出監。乙○○
    亦曾因施用毒品案件，經本院裁定令入戒治處所施以強制戒
    治，於九十一年二月十三日執行期滿釋放，由臺灣臺中地方
    法院檢察署檢察官於九十一年三月二十七日以九十一年度戒
    毒偵字第一三六號為不起訴處分確定。詎乙○○仍不知悔改
    ，於上開強制戒治執行完畢後五年內，復基於施用毒品之概
    括犯意，自九十四年十二月間某日起至九十五年一月十七日
    止，在臺中市○區○○街「江川公園」內，以將海洛因毒品
    摻入香煙中再點火吸入煙霧之方式，連續施用第一級毒品海
    洛因至少三、四次。嗣於九十五年一月十七日十八時二十五
    分許，為警在「江川公園」前查獲，當場扣得海洛因毒品一
    小包（驗餘淨重零點二九公克、空包裝重零點二二公克）。
二、案經臺中市警察局第三分局報請臺灣臺中地方法院檢察署檢
    察官偵查起訴。
    理  由
一、按除被告所犯為死刑、無期徒刑、最輕本刑為三年以上有期
    徒刑之罪或高等法院管轄第一審案件者外，於前條第一項程
    序進行中，被告先就被訴事實為有罪之陳述時，審判長得告
    知被告簡式審判程序之旨，並聽取當事人、代理人、辯護人
    及輔佐人之意見後，裁定進行簡式審判程序，刑事訴訟法第
    二百七十三條之一第一項定有明文。本件被告乙○○所犯係
    死刑、無期徒刑、最輕本刑為三年以上有期徒刑以外之罪，
    其於準備程序中就被訴事實為有罪之陳述，經告知簡式審判
    程序之旨，並聽取公訴人及被告之意見後，本院合議庭認為
    適宜而裁定由受命法官獨任進行簡式審判程序，合先敘明。
二、訊據被告乙○○對於上揭連續施用第一級毒品海洛因之犯行
    坦承不諱，且被告於九十五年一月十七日十八時二十五分許
    為警查獲時所採集之尿液經氣相層析質譜儀（GC/MS）方法
    檢驗結果，其閾值濃度為12636ng/ml，確呈嗎啡（毒品海洛
    因之代謝物）之陽性反應，有詮昕科技股份有限公司九十五
    年二月十日出具之編號00000000號濫用藥物尿液檢
    驗報告一份附卷足證。而扣案之前開白粉狀物品一包，業經
    法務部調查局以化學呈色法及氣相層析譜儀分析法鑑定係為
    第一級毒品海洛因，驗餘淨重０‧二九公克，空包裝重０‧
    二二公克，此有該局九十五年三月二十九日調科壹字第一二
    ○○一七六一○號鑑定通知書一份附卷可稽，足認被告上開
    自白與事實相符。又被告前因施用毒品案件，經依本院裁定
    令入戒治處所施以強制戒治，於九十一年二月十三日戒治執
    行期滿釋放，由臺灣臺中地方法院檢察署檢察官於九十一年
    三月二十七日以九十一年度戒毒偵字第一三六號為不起訴處
    分確定，此有全國刑案資料查註紀錄表、臺灣高等法院被告
    前案紀錄表、全國施用毒品案件紀錄表、受觀察勒戒人毒品
    及前科紀錄簡列表在卷可按，復有搜索扣押筆錄、扣押物品
    目錄表、警員職務報告書、查獲現場圖及查獲現場照片等附
    卷足憑，足認被告係於強制戒治執行完畢後，五年內再犯本
    件施用毒品罪。本件事證已臻明確，被告施用毒品海洛因之
    犯行，洵堪認定。
三、查海洛因係屬毒品危害防制條例第二條第二項第一款所稱之
    第一級毒品，是核被告乙○○所為，係犯毒品危害防制條例
    第十條第一項之施用第一級毒品罪。又被告施用前持有第一
    級毒品之低度行為，應為其施用第一級毒品之高度行為所吸
    收，不另論罪。被告先後多次施用第一級毒品海洛因之犯行
    ，時間緊接，觸犯構成要件相同之罪名，顯係基於概括之犯
    意反覆為之，為連續犯，應依刑法第五十六條之規定，以一
    罪論，並加重其刑。另被告前開犯罪事實欄所載經有期徒刑
    宣告及執行完畢之情形，有上揭全國刑案資料查註紀錄表及
    臺灣高等法院被告前案紀錄表各一份在卷可按，其受有期徒
    刑之執行完畢，五年以內再犯本件有期徒刑以上之罪，為累
    犯，應依刑法第四十七條之規定，遞加重其刑。爰審酌被告
    前因施用毒品犯行，經強制戒治後猶故態復萌，復行施用毒
    品不輟，無視於毒品對於自身健康之戕害及國家對於杜絕毒
    品犯罪之禁令，惡性非輕，惟衡酌本件被告施用毒品之時間
    、頻率及犯後坦承犯行，尚知悔悟，態度良好等一切情狀，
    量處如主文所示之刑。
四、末查扣案之海洛因一包（驗餘淨重零點二九公克、空包裝重
    零點二二公克），係屬毒品危害防制條例所稱之第一級毒品
    ，不論屬於犯人與否，應依毒品危害防制條例第十八條第一
    項前段規定沒收銷燬之，併予敘明。
據上論斷，應依刑事訴訟法第二百七十三條之一第一項、第二百
九十九條第一項前段，毒品危害防制條例第十條第一項、第十八
條第一項前段，刑法第十一條、第五十六條、第四十七條，判決
如主文。
本案經檢察官甲○○到庭執行職務。
中    華    民    國    95    年    6    月     30    日
                        臺灣臺中地方法院刑事第一庭
                                法  官  林學晴
以上正本證明與原本無異。
如不服本判決，應於送達後十日內向本院提出上訴狀（須附繕
本），上訴於台灣高等法院臺中分院。
                                書記官  賴淵瀛
中    華    民    國    95    年    6    月     30    日
【附錄論罪科刑法條】
毒品危害防制條例第十條第一項：
施用第一級毒品者，處六月以上五年以下有期徒刑。


司法院資訊處製作；財團法人民間司法改革基金會備份。
